臺灣板橋地方法院刑事判決　　　　　　100年度訴緝字第171號
公　訴　人　臺灣板橋地方法院檢察署檢察官
被　　　告　張志銘
指定辯護人　本院公設辯護人吳天明
上列被告因違反槍砲彈藥刀械管制條例案件，經檢察官提起公訴
（98年度偵字第3405號），本院判決如下：
    主  文
張志銘犯非法持有可發射子彈具殺傷力之槍枝罪，處有期徒刑
年貳月，併科罰金新臺幣伍萬元，罰金如易服勞役，以新臺幣貳
仟元折算壹日。如附表編號一、二所示應沒收之扣案物品，均沒
收之。
    事  實
一、張志銘明知非經中央主管機關許可，不得持有槍砲彈藥刀械
    管制條例規定管制之可發射子彈具殺傷力改造手槍、具殺傷
    力子彈等違禁物，竟於其已滿14歲且仍就讀國中之不詳時點
    ，在其原先位在新北市三重區（即臺北縣三重市，於民國99
    年12月25日改制更名）三和路2 段上之居住處內，發現其父
    張正松死後所遺留如附表編號一所示可發射子彈具殺傷力之
    改造手槍1 支（下稱本案手槍）、如附表編號二至四所示具
    殺傷力之子彈共6 顆（下稱本案子彈）後，竟基於持有可發
    射子彈具殺傷力之改造手槍及具殺傷力之子彈之犯意，開始
    持有本案手槍及本案子彈。嗣於98年1 月14日凌晨1 時許，
    張志銘攜本案手槍及本案子彈，前往其友人嚴元良位在新北
    市三重區○○○路122 巷6 號1 樓之住處，並取出前揭槍彈
    向嚴元良告以擬攜帶槍彈前往尋找疑似偷竊其財物之人，嚴
    元良因擔心張志銘滋事傷人，即將本案手槍及本案子彈搶下
    ，並暫放置在該址住處房間內，欲待來日返還予張志銘家人
    處理（嚴元良涉嫌違反槍砲彈藥刀械管制條例案件部分，業
    經臺灣板橋地方法院檢察署檢察官以99年度偵續字第20號為
    不起訴處分，並由臺灣高等法院檢察署檢察長以99年度上職
    議字第10156 號為駁回再議處分確定）。惟警方因接獲張志
    銘持槍線報，遂於98年1 月15日下午3 時40分許，前往嚴元
    良上址住處進行查緝，經嚴元良自願同意接受搜索，並主動
    陳明本案手槍及本案子彈放置地點而為警扣案後，始悉上情
    。
二、案經臺北縣政府警察局（現已改制更名為新北市政府警察局
    ）三重分局報請臺灣板橋地方法院檢察署檢察官偵查後提起
    公訴。
    理  由
一、本案以下認定事實所引用之證據，檢察官、被告張志銘與指
    定辯護人均已就證據能力表示無任何異議或爭執，而皆同意
    作為證據使用，且各該證據依刑事訴訟法規定，經核亦無不
    具證據能力或不適宜作為證據之情事，故本院認均得作為認
    定被告有罪之依據，合先敘明。
二、上揭犯罪事實，業據被告張志銘於98年2 月9 日檢察官訊問
    及本院審理時均坦承不諱，核與證人嚴元良於警詢及檢察官
    訊問時所為之證述相符，並有扣押筆錄暨扣押物品目錄表1
    份、查獲現場暨扣案物照片共23張，及警員余文淵所出具之
    職務報告1 份附卷，與如附表編號一至四所示之手槍及子彈
    扣案可資佐證。而前揭扣案槍彈經送內政部警政署刑事警察
    局鑑定結果，就如附表編號一所示手槍部分，認係由仿BERE
    TTA 廠92FS型半自動手槍製造之槍枝，換裝土造金屬槍管而
    成之改造手槍，擊發功能正常，可供擊發適用子彈使用，認
    具殺傷力；就如附表編號二所示子彈部分，認均係由金屬彈
    殼組合直徑9.0 ±0.5mm 金屬彈頭而成之非制式子彈，經採
    樣1 顆試射，可擊發，認具殺傷力；就如附表編號三所示子
    彈部分，認係由金屬彈殼組合直徑9.0mm 金屬彈頭而成之非
    制式子彈，經試射，可擊發，認具殺傷力；就如附表編號四
    所示子彈部分，認係由金屬彈殼組合直徑8.7mm 金屬彈頭而
    成之非制式子彈，經試射，可擊發，認具殺傷力等情，有該
    局98年2 月20日刑鑑字第0980009026號鑑驗書1 份在卷可憑
    ，從而，已足以認定被告自白與事實相符，堪以採信。本案
    事證明確，被告犯行洵堪認定，應依法論科。
三、論罪科刑：
（一）按未經許可持有具殺傷力之槍彈，其持有期間經過係屬行
      為之繼續，而非狀態之繼續，亦即一經持有該槍彈，罪即
      成立，但其犯罪行為之完結須繼續至持有行為終了時為止
      。查被告張志銘持有本案手槍及本案子槍之期間，既均直
      至98年1 月14日為證人嚴元良搶下時始終了，是被告所為
      持有本案手槍及本案子彈之犯行，自應依後述現行刑法及
      槍砲彈藥刀械管制條例相關規定論處，不因被告持有期間
      內相關條文曾經歷各次修正施行，而存有須比較新舊法規
      定之情事，應予敘明（至被告行為後，槍砲彈藥刀械管制
      條例第8 條雖於100 年1 月5 日修正公布，並於同年月7
      日施行，惟新修正條文僅係增訂第6 項有關違犯空氣槍且
      情節輕微者，得減輕其刑之規定，而與本案被告所為持有
      改造手槍之犯行無涉，對被告亦無較有利或不利之情形，
      故同毋庸比較新舊法，應逕予適用裁判時法，附此敘明）
      。
（二）核被告所為，係犯槍砲彈藥刀械管制條例第8 條第4 項之
      非法持有可發射子彈具殺傷力之槍枝罪及同條例第12條第
      4 項之非法持有子彈罪。被告以一持有行為，同時違犯非
      法持有可發射子彈具殺傷力之槍枝及非法持有子彈二罪名
      ，屬想像競合犯，應從一重之非法持有可發射子彈具殺傷
      力之槍枝罪處斷。
（三）爰審酌被告刑案前科紀錄之素行狀況，有臺灣高等法院被
      告前案紀錄表在卷可參，暨其智識程度、犯罪動機、手段
      、持有本案手槍及本案子彈之數量、期間與所生危害程度
      ，並於犯後尚知坦認全部犯行等一切情狀，量處如主文所
      示之刑，並就罰金部分諭知如易服勞役之折算標準，以資
      懲儆。
（四）查如附表編號一、二所示應沒收之扣案物品均係屬違禁物
      （其中附表編號二所示子彈部分僅餘3 顆），應依刑法第
      38條第1 項第1 款規定，皆併予宣告沒收之。至其餘扣案
      子彈則於內政部警政署刑事警察局鑑定時均經實際試射，
      因皆已擊發而不再具殺傷力，自不復具有違禁物性質，故
      就此部分爰不予諭知沒收，附此敘明。
據上論斷，應依刑事訴訟法第299 條第1 項前段，槍砲彈藥刀械
管制條例第8 條第4 項、第12條第4 項，刑法第11條前段、第55
條、第42條第3 項、第38條第1 項第1 款，判決如主文。
本案經檢察官蔡景聖到庭執行職務。
中    華    民    國   100    年    10    月    7     日
                刑事第八庭  審判長法  官  陳 鴻 清
                                  法  官  劉 安 榕
                                  法  官  張 兆 光
上列正本證明與原本無異。
如不服本判決，應於判決送達後10日內敘明上訴理由，向本院提
出上訴狀 (應附繕本) ，上訴於臺灣高等法院。其未敘述上訴理
由者，應於上訴期間屆滿後20日內向本院補提理由書「切勿逕送
上級法院」。
                                  書記官  曹 秋 冬
中    華    民    國   100    年    10    月    7     日
附錄本案論罪科刑法條：
槍砲彈藥刀械管制條例第8 條第1 項、第4 項
未經許可，製造、販賣或運輸鋼筆槍、瓦斯槍、麻醉槍、獵槍、
空氣槍或第4 條第1 項第1 款所定其他可發射金屬或子彈具有殺
傷力之各式槍砲者，處無期徒刑或5 年以上有期徒刑，併科新臺
幣1 千萬元以下罰金。
未經許可，持有、寄藏或意圖販賣而陳列第1 項所列槍枝者，處
3 年以上10年以下有期徒刑，併科新臺幣700 萬元以下罰金。
槍砲彈藥刀械管制條例第12條第4 項
未經許可，持有、寄藏或意圖販賣而陳列子彈者，處5 年以下有
期徒刑，併科新臺幣300 萬元以下罰金。
附表：
┌──┬────────────────┬────────────────┐
│編號│扣案物品名稱、數量              │應沒收之扣案物品名稱、數量      │
├──┼────────────────┼────────────────┤
│一  │由仿BERETTA 廠92FS型半自動手槍製│由仿BERETTA 廠92FS型半自動手槍製│
│    │造之槍枝，換裝土造金屬槍管而成之│造之槍枝，換裝土造金屬槍管而成之│
│    │改造手槍壹支（含彈匣壹個，槍枝管│改造手槍壹支（含彈匣壹個，槍枝管│
│    │制編號0000000000號）            │制編號0000000000號）            │
├──┼────────────────┼────────────────┤
│二  │由金屬彈殼組合直徑9.0 ±0.5mm 金│由金屬彈殼組合直徑9.0 ±0.5mm 金│
│    │屬彈頭而成之非制式子彈肆顆      │屬彈頭而成之非制式子彈顆（另壹│
│    │                                │顆業於鑑定時經試射而已無殺傷力，│
│    │                                │故不再宣告沒收）                │
├──┼────────────────┼────────────────┤
│三  │由金屬彈殼組合直徑9.0mm 金屬彈頭│無（業於鑑定時經試射而已無殺傷力│
│    │而成之非制式子彈壹顆            │，故不再宣告沒收）              │
├──┼────────────────┼────────────────┤
│四  │由金屬彈殼組合直徑8.7mm 金屬彈頭│無（業於鑑定時經試射而已無殺傷力│
│    │而成之非制式子彈壹顆            │，故不再宣告沒收）              │
└──┴────────────────┴────────────────┘